【裁判字號】    96,交簡上,342
【裁判日期】    970930
【裁判案由】    業務過失傷害
【裁判全文】
臺灣高雄地方法院刑事判決           96年度交簡上字第342號
上  訴  人
即  被  告  丙○○
                    之1
上列上訴人即被告因業務過失傷害案件，不服本院高雄簡易庭於
民國96年11月6 日以96年度交簡字第2976號所為之第一審刑事簡
易判決（檢察官聲請簡易判決處刑案號：96年度偵字第16882 號
），提起上訴，本院管轄之第二審合議庭改依簡式審判程序，判
決如下：
    主  文
上訴駁回。
丙○○緩刑貳年。
    事實及理由
一、本案被告丙○○所犯為死刑、無期徒刑、最輕本刑為3 年以
    上有期徒刑以外之罪，其於本院審理程序進行中，就被訴事
    實為有罪之陳述，經審判長告知簡式審判程序之旨，並聽取
    當事人之意見後，本院合議庭裁定進行簡式審判程序。
二、本案經本院審理結果，認第一審判決對被告論以刑法第284
    條第2 項前段之業務過失傷害罪，量處有期徒刑4 月，並依
    中華民國九十六年罪犯減刑條例第2 條第1 項第3 款、第7
    條規定予以減刑為有期徒刑2 月，並諭知易科罰金之折算標
    準，其認事用法及量刑均無不當，應予維持，並引用第一審
    判決書記載之事實、證據及理由（如附件）。
三、被告之上訴意旨略以：伊業與告訴人甲○○達成民事和解，
    請求從輕處理。惟被告於本院審理時已坦承犯行，原審判決
    認事用法並無違背法令之處，量刑亦屬妥適，被告上訴時亦
    未指摘原審判決認事用法有何違背法令之處，故其提起上訴
    ，為無理由，應予駁回。
四、末查被告並無前科，有臺灣高等法院被告前案紀錄表在卷可
    按，其因一時疏失，致犯本案業務過失傷害罪，犯後坦承犯
    行，尚有悔意，且與告訴人達成民事和解，並已給付全部之
    賠償金額，此經告訴人於本院陳明無訛（本院卷第45頁），
    並有和解書附卷可參（本院卷第37頁）。是被告經此偵、審
    程序，應已足促其警惕，信無再犯之虞，本院因認上開宣告
    之刑，以暫不執行為適當，爰併予宣告緩刑2 年，以啟自新
    。
據上論斷，應依刑事訴訟法第455 條之1 第1 項、第3 項、第36
4 條、第368 條、第373 條、第273 條之1 ，刑法第74條第1項
第1 款，判決如主文。
本案經檢察官乙○○到庭執行職務。
中    華    民    國    97    年    9     月    30    日
                  交通法庭  審判長法  官  唐照明
                                  法  官  王俊彥
                                  法  官  楊國煜
以上正本證明與原本無異。
不得上訴。
中    華    民    國    97    年    9     月    30    日
                                  書記官  李憶如
附錄本判決論罪之法條
中華民國刑法第284 條
因過失傷害人者，處6 月以下有期徒刑、拘役或5 百元以下罰金
，致重傷者，處1 年以下有期徒刑、拘役或5 百元以下罰金。
從事業務之人，因業務上之過失傷害人者，處1 年以下有期徒刑
、拘役或1 千元以下罰金，致重傷者，處3 年以下有期徒刑、拘
役或2 千元以下罰金。


司法院資訊處製作；財團法人民間司法改革基金會備份。
